臺灣新竹地方法院刑事判決　　　　　　　　　　　　　九十三年度易字第一五五號
　　公　訴　人　臺灣新竹地方法院檢察署檢察官
　　被　　　告　乙○○
右列被告因竊盜案件，經檢察官提起公訴（九十三年度偵字第七０一號），經本院合
議庭裁定以簡式審判程序審理，並判決如左：
    主  文
乙○○攜帶兇器毀越安全設備竊盜，累犯，處有期徒刑柒月。
    事  實
一、乙○○於民國八十五年間因違反懲治盜匪條例案件，經臺灣高等法院以八十五年
    度上訴字第二八九一號刑事判決判處有期徒刑七年六月確定，自八十五年十月二
    十四日起入監執行，嗣於八十九年四月二十七日假釋出獄並交付保護管束，迄九
    十二年九月八日保護管束期滿未經撤銷假釋而執行完畢（起訴書誤載為九十三年
    四月七日始刑期期滿）。
二、詎乙○○因經濟狀況不佳，配偶即將生產，缺錢花用，竟意圖為自己不法之所有
    ，於九十二年十一月四日凌晨二時許，駕駛其父葉雲開所有之車號ＪＱ－三四六
    五號自小客車，行至新竹縣竹東鎮○○路八００巷五號中國石油股份有限公司（
    下稱中油公司）竹東開關站前，持其父所有、客觀上對人之生命身體安全造成危
    害、可資為兇器使用之鐵製破壞鉗一把以及同為其父所有之手電筒二個，先利用
    手電筒照明後，再以鐵製破壞鉗拆卸中油公司所有設置在屋外之監視器鏡頭一個
    ，得手後暫放在地上，因見該處無人看守，接續持上開鐵製破壞鉗敲破毀壞該竹
    東開關站之玻璃窗戶，再從窗戶踰越進入其內，竊取屋內之電腦一台，正將電腦
    搬出屋外時，不慎觸動保全系統，為中興保全公司保全人員張仁育發覺，乙○○
    隨即將前開手電筒、鐵製破壞鉗、電腦等均丟棄於現場，僅取走監視器鏡頭後步
    行逃逸，惟之後發現監視器鏡頭已經摔壞，遂棄置於鄰近不知名河邊。嗣經警依
    乙○○遺留在現場之ＪＱ－三四六五號自小客車而循線查獲，並於現場扣得鐵製
    破壞鉗一把、手電筒二個。
三、案經新竹縣警察局竹東分局報告臺灣新竹地方法院檢察署檢察官偵查起訴。
    理  由
一、本件被告乙○○被訴竊盜案件，非死刑、無期徒刑或最輕本刑為三年以上有期徒
    刑之罪，亦非高等法院管轄之第一審案件，且被告於本院準備程序中就被訴事實
    為有罪之陳述，經本院合議庭認合於新修正刑事訴訟法第二百七十三條之一之規
    定，裁定進行簡式審判程序，合先敘明之。
二、訊之被告乙○○對於右揭事實迭於警訊、偵查及本院審理時坦承不諱，核與證人
    張仁育於警訊中之證詞相符，並據被害人中油公司之代理人丙○○於警訊、偵查
    中指述在卷，復有鐵製破壞鉗一把、手電筒二個扣案可資佐證，且有案外人即被
    告之父葉雲開領回前述ＪＱ－三四六五號自小客車之贓證物品認領保管收據一紙
    存卷可參，足見被告上開自白，確與事實相符而堪採信。本案事證已臻明確，被
    告犯行洵堪認定，應予依法論罪科刑。
三、扣案之破壞鉗係鐵製器械，有照片二幀附於偵查卷中足憑，客觀上足以對人之生
    命、身體、安全構成威脅，堪以認定可供作兇器使用。核被告乙○○於右揭時地
    持可供兇器使用之鐵製破壞鉗，拆卸竊取被害人中油公司之監視器鏡頭一個，接
    續破壞被害人中油公司竹東開關站之玻璃窗戶而踰越侵入其內，竊取電腦一部之
    行為，係犯刑法第三百二十一條第一項第三款、第二款之攜帶兇器毀越安全設備
    竊盜罪。公訴意旨雖認被告亦構成刑法第三百二十一條第一項第一款於夜間侵入
    有人居住之建築物竊盜罪，惟依據被害人中油公司之代理人丙○○於警訊、偵查
    中所述，新竹縣竹東鎮○○路八００巷五號係中油公司竹東開關站之辦公室，平
    常無人居住其內，且依卷附現場照片所示，該處確實僅有辦公桌椅，而無有人居
    住之跡象，是公訴意旨此部份所認，尚有未洽，併敘明之。又核被告於八十五年
    間因違反懲治盜匪條例案件，經臺灣高等法院以八十五年度上訴字第二八九一號
    刑事判決判處有期徒刑七年六月確定，自八十五年十月二十四日起入監執行，嗣
    於八十九年四月二十七日假釋出獄並交付保護管束，迄九十二年九月八日保護管
    束期滿未經撤銷假釋而執行完畢，有臺灣新竹地方法院檢察署刑案資料查註紀錄
    表、臺灣高等法院被告全國前案紀錄表各一份在卷足稽，其於五年以內再犯本件
    有期徒刑以上之罪，為累犯，依刑法第四十七條規定加重其刑。爰審酌被告有前
    述違反懲治盜匪條例之刑事紀錄，素行難謂良好，惟其經濟狀況不佳，配偶懷孕
    即將臨盆之事實，業經本院調閱臺灣新竹地方法院檢察署八十九年度執護字第二
    一七號假釋付保護管束卷宗查核無訛，堪信被告確實因此一因素而起意竊盜，動
    機尚稱單純，且被告事後曾攜帶新臺幣（下同）二萬元欲與被害人中油公司和解
    ，因不足監視器鏡頭之價值五萬七千元，而不為中油公司所接受，亦經本院電詢
    被害人中油公司代理人丙○○無誤，有公務電話紀錄表一紙附卷可查，足見被告
    確有悔悟之心，又衡酌被告犯後自始坦承全部犯行，態度良好等一切情狀，量處
    如主文所示之刑。
四、被告用以行竊所用之鐵製破壞鉗一把、手電筒二個，雖已扣案，但依其所供係其
    父葉雲開所有之物，爰不併為沒收之諭知。
據上論斷，應依刑事訴訟法第二百七十三條之一第一項、第二百九十九條第一項前段
，刑法第三百二十一條第一項第三款、第二款、第四十七條，判決如主文。
本案經檢察官甲○○到庭執行職務。
中      華      民      國    九十三    年      五      月     十九     日
                                  臺灣新竹地方法院刑事第五庭
                                      法  官  李珮瑜
右正本證明與原本無異。
如不服本判決，應於判決送達後十日內向本院提出上訴狀（應附繕本），上訴於臺灣
高等法院。
                                      書記官  龔紀亞
中      華      民      國    九十三    年      五      月   十九     日
附錄本案論罪科刑法條全文：
民國刑法第三百二十一條第一項：
犯竊盜罪而有左列情形之一者，處六月以上、五年以下有期徒刑：
一  於夜間侵入住宅或有人居住之建築物、船艦或隱匿其內而犯之者。
二  毀越門扇、牆垣或其他安全設備而犯之者。
三  攜帶兇器而犯之者。
四  結夥三人以上而犯之者。
五  乘火災、水災或其他災害之際而犯之者。
六  在車站或埠頭而犯之者。
